【裁判字號】    89,訴,1643
【裁判日期】    900118
【裁判案由】    毒品危害防制條例
【裁判全文】
臺灣臺北地方法院刑事判決                        八十九年度訴字第一六四三號
    公  訴  人  臺灣臺北地方法院檢察署檢察官
    被      告  甲○○
右列被告因違反毒品危害防制條例案件，經檢察官提起公訴（八十九年度毒偵緝字第
四○四號），及移送併案審理（八十九年度毒偵字第二八五○號），本院判決如左：
    主  文
甲○○連續施用第壹級毒品，累犯，處有期徒刑拾月。又施用第貳級毒品，累犯，處
有期徒刑參月。應執行有期徒刑壹年。
扣案之第壹級毒品海洛因貳包（合計淨重零點肆陸公克，包裝重零點參陸公克）、海
洛因殘渣空袋貳只均沒收銷燬。又扣案之葡萄糖壹包（淨重零點壹公克，毛重零點伍
公克）沒收。
    事  實
一、甲○○曾於民國八十一年十一月間，因違反麻醉藥品管制條例案件，經本院判處
    有期徒刑六月確定，又於同年十二月間因違反肅清煙毒條例案件，經本院判處有
    期徒刑三年四月確定，定其應執行有期徒刑三年八月，刑期起算日期為八十二年
    四月三十日，指揮書執行完畢日期為八十五年八月十三日，於八十五年八月九日
    縮刑期滿，於八十三年十二月六日假釋並付保護管束；再於八十四年五月間，因
    違反麻醉藥品管制條例案件，經本院判處有期徒刑七月確定，且撤銷假釋，更定
    其執行刑為一年七月三十日，刑期起算日為八十四年十一月二十四日，於八十六
    年四月十八日假釋並付保護管束，而於八十七年一月二十三日因假釋未經撤銷，
    其未執行之徒刑以已執行論。詎不知悔改，於八十七年間，因施用第二級毒品毒
    品案件，經臺灣士林地方法院以八十七年度毒聲字第六四二號裁定送勒戒處所觀
    察、勒戒後，認無繼續施用毒品之傾向，由臺灣臺北地方法院檢察署檢察官於八
    十七年十月十四日以八十七年度偵字第八八三二號不起訴處分確定。仍不思悔過
    ，基於施用海洛因之概括犯意，於八十七年十二月中旬起至八十九年二月十二日
    凌晨一時許止，在臺北市○○路○段六○六巷六號Ｂ１、臺北市○○街一八五巷
    十二弄一號三樓、臺北縣板橋市○○街三十九巷三弄八號四樓住處等處，連續施
    用第一級毒品海洛因。又另行起意，於八十九年二月十四日（公訴人誤載為八十
    九年二月十二日）晚間十時四十分前九十六小時內，在不詳處所施用第二級毒品
    安非他命。嗣於同年月十四日晚間九時三十分許，在臺北市○○路○段六○六巷
    六號前為警查獲。經臺灣臺北地方法院以八十九年度毒聲字第一○六○號裁定送
    勒戒處所觀察、勒戒後，認有繼續施用毒品之傾向。甲○○復基於前開施用海洛
    因之概括犯意，自第一次查獲後（即同年二月十五日）起至同年六月三十日上午
    十時許，在臺北市○○街一八五巷十二弄一號三樓、臺北縣板橋市○○街三十九
    巷三弄八號四樓住處等處，連續施用第一級毒品海洛因。嗣於同年六月三十日下
    午三時三十分許，在臺北縣新莊市○○路與中誠路口為警查獲，並扣得其所有第
    一級毒品海洛因二包（合計淨重○˙四六公克，包裝重○˙三六公克）、海洛因
    殘渣空袋二只及供稀釋海洛因用之葡萄糖一包（毛重○˙五公克，淨重○˙一公
    克）。
二、案經臺北市政府警察局大安分局報請臺灣臺北地方法院檢察署檢察官偵查起訴，
    及臺北市政府警察局中正第二分局報請臺灣板橋地方法院檢察署呈請臺灣高等法
    院檢察署令轉臺灣臺北地方法院檢察署檢察官移送併案審理。
    理  由
一、訊據被告甲○○固就於前揭時地施用海洛因，扣案之海洛因、海洛因殘渣空袋、
    葡萄糖為其所有，至葡萄糖係供稀釋海洛因以施打海洛因等情坦承不諱，惟矢口
    否認有何施用第二級毒品安非他命犯行，辯稱自八十九年初起開始施用海洛因，
    並未施用安非他命云云。經查：
（一）查被告於前開時地施用第一級毒品海洛因之事實，業據被告於警訊中供承不諱
      （見臺灣臺北地方法院檢察署八十九年度毒偵字第九五六號偵查卷《下稱偵查
      卷第一冊》第五頁之偵訊調查筆錄，臺灣板橋地方法院檢察署八十九年度毒偵
      字第四六九三號偵查卷《下稱偵查卷第三冊》第六頁之偵訊調查筆錄），且被
      告尿液經送檢驗後有嗎啡之陽性反應，此有臺北市立療養院八十九年二月十八
      日、七月十日出具之煙毒尿液檢驗報告書、扣案物品照片附卷（見偵查卷第一
      冊第六頁，偵查卷第三冊第十、三十頁）與海洛因二包（合計淨重○˙四六公
      克，包裝重○˙三六公克）、海洛因殘渣空袋二只及供稀釋海洛因用之葡萄糖
      一包（毛重○˙五公克，淨重○˙一公克）扣案可稽。而扣案之海洛因經臺北
      市政府警察局中正第二分局依聯勤二○四廠製造之煙毒品檢驗Ａ包試驗初步檢
      驗結果，呈嗎啡、海洛因反應，且經法務部調查局以化學呈色法、氣相層析質
      譜儀分析法檢驗結果，含海洛因成分，此有臺北市政府警察局中正第一分局查
      獲涉嫌毒品危害防制條例毒品初步鑑驗報告單、法務部調查局八十九年七月十
      四日（八九）陸（一）000000000號鑑定通知書附卷足憑（見偵查卷
      第三冊第九、二十八頁）。
（二）次查甲基安非他命吸入人體後九十六小時（即四日）內可於尿液中檢出安非他
      命陽性反應，有行政院衛生署藥物食品檢驗局八十一年二月八日（八一）藥檢
      壹字第一一五六號函可按。而本件被告於尿液經送臺北市立療養院檢驗結果，
      有安非他命陽性反應，亦有該院八十九年二月十八日煙毒尿液檢驗報告書附卷
      可按（見偵查卷第一冊第六頁），是以被告於八十九年二月十四日晚間十時四
      十分經警採取尿液前九十六小時內另有施用安非他命行為甚明。
（三）此外，並有臺灣士林地方法院檢察署檢察官八十七年偵字第八八三二號不起訴
      處分書、臺灣臺北看守所附設勒戒處所八十九年十一月二十三日有無繼續施用
      毒品傾向證明書在卷足憑（見偵查卷第一冊第二十頁，八十九年度毒偵緝字第
      四○四號偵查卷《下稱偵查卷第二冊》第十頁）。是被告所辯，顯係卸責之詞
      ，不足採信。故事證明確，被告犯行堪以認定。
二、被告前曾為警查獲施用第二級毒品安非他命犯行，經觀察勒戒認無繼續施用傾向
    ，獲不起訴處分，而本件施用海洛因、安非他命犯行，係第二度為警查獲，核其
    所為，係犯毒品危害防制條例第十條第一項之施用第一級毒品罪及同條第二項之
    施用第二級毒品罪。至其持有海洛因之低度行為為施用之高度行為所吸收，不另
    論罪。其先後多次施用海洛因犯行，時間緊接，犯罪構成要件相同，顯係基於概
    括犯意為之，為連續犯，依刑法第五十六條規定，以一罪論，並加重其刑。被告
    所犯上述二罪，犯意各別，罪名互異，應予分論併罰。查被告曾於八十一年十一
    月間，因違反麻醉藥品管制條例案件，經本院判處有期徒刑六月確定，又於同年
    十二月間因違反肅清煙毒條例案件，經本院判處有期徒刑三年四月確定，定其應
    執行有期徒刑三年八月，刑期起算日期為八十二年四月三十日，指揮書執行完畢
    日期為八十五年八月十三日，於八十五年八月九日縮刑期滿，於八十三年十二月
    六日假釋並付保護管束；再於八十四年五月間，因違反麻醉藥品管制條例案件，
    經本院判處有期徒刑七月確定，且撤銷假釋，更定其執行刑為一年七月三十日，
    刑期起算日為八十四年十一月二十四日，於八十六年四月十八日假釋並付保護管
    束，於八十七年一月二十三日因假釋未經撤銷，其未執行之徒刑以已執行論，此
    有臺灣高等法院檢察署刑案紀錄簡覆表在卷可按（見本院卷第十一至十八頁），
    被告五年內再犯有期徒刑以上之前開二罪，均為累犯，各依法遞加重其刑。爰審
    酌被告因吸用毒品觸法，經警查獲後仍不斷然戒絕，隨即再犯，顯未因前所受觀
    察勒戒處分而決心改過，惟念被告本件施用毒品之時間長短、次數多寡、所生危
    害係僅屬藥物自殘，尚未嚴重破壞社會秩序或侵害他人法益，及犯後坦承部分犯
    行等情，量處如主文所示之刑，並定其應執行之刑。又查獲之毒品，不問屬於犯
    人與否，均沒收銷燬之，毒品危害防制條例第十八條第一項前段定有明文，是扣
    案之海洛因二包（合計淨重○˙四六公克，包裝重○˙三六公克）及海洛因殘渣
    空袋二只應予沒收銷燬。另扣案之供稀釋海洛因用之葡萄糖一包（毛重○˙五公
    克，淨重○˙一公克），並非專供施用毒品之器具，而係供犯罪所用之物，且為
    被告所有，爰依刑法第三十八條第一項第二款規定宣告沒收之。
三、另臺灣臺北地方法院檢察署八十九年度毒偵字第二八五○號移送併辦之施用海洛
    因部分，與前開有罪部分有連續犯之裁判上一罪關係，為起訴效力所及，本院自
    應併予審理。至其中施用安非他命部分，此與公訴人起訴部分，時間相距近四個
    月，應係另行起意為之，尚難認該次犯行自始均在一個預定犯罪計畫內，被告顯
    非基於概括犯意為之，故非連續犯，此部分犯行既未經公訴人起訴，本院自無從
    併予審理，應退回檢察官另行偵查處理，附此敘明。
據上論斷，應依刑事訴訟法第二百九十九條第一項前段，毒品危害防制條例第十條第
一項、第二項、第十八條第一項前段，刑法第十一條前段、第五十六條、第五十一條
第五款、第四十七條、第三十八條第一項第二款，判決如主文。
本案經檢察官林美玲到庭執行職務
中      華      民      國    九十      年      一      月     十八     日
                                         臺灣臺北地方法院刑事第一庭
                                             法  官
右正本證明與原本無異。
如不服本判決，應於判決送達後十日內，向本院提出上訴狀。
                                          書記官
中    華    民    國      八十        年              月              日
參考法條：
毒品危害防制條例第十條
施用第一級毒品者，處六月以上五年以下有期徒刑。
施用第二級毒品者，處三年以下有期徒刑。


司法院資訊處製作；財團法人民間司法改革基金會備份。
